【裁判字號】    90,交抗,446
【裁判日期】    901031
【裁判案由】    違反道路交通管理處罰條例
【裁判全文】
臺灣高等法院刑事裁定                  九十年度交抗字第四四六號
    抗  告  人
    即  異議人
    即受處分人  甲○○
右抗告人因違反道路交通管理處罰條例案件，不服臺灣新竹地方法院中華民國九十年
九月二十日裁定（九十年度交聲字第二二號），提起抗告，本院裁定如左：
    主      文
抗告駁回。
    理      由
一、按汽車駕駛人不按遵行之方向行駛者，處二百元以上六百元以下罰鍰。又汽車駕
    駛人，駕駛汽車有違反道路交通管理處罰條例之行為，經交通勤務警察制止時，
    拒絕停車接受稽查而逃逸者，除按各該條所規定之罰鍰處罰外，並依第六十三條
    規定記點。而汽車駕駛人，違反道路交通管理處罰條例第六十條第一項之規定者
    ，除依原條款處罰鍰外，並予記違規點數一點。道路交通管理處罰條例第四十五
    條第一項第一款、第六十條第一項、第六十三條第一項第一款分別定有明文。次
    按汽車違反道路交通管理事件而不服指揮稽查逃逸，當場不能或不宜攔截製單舉
    發者，得逕行舉發之。前項逕行舉發，應記明車輛牌照號碼、車型等可資辨明之
    資料，查明汽車所有人姓名或名稱、住址，並以該汽車所有人為被通知人製單舉
    發之。又逕行舉發違反道路交通管理事件，經汽車所有人依通知單之應到案日期
    前到案，並告知違規駕駛人姓名、身分證統一編號及住址者，處罰機關應即另行
    通知違規駕駛人到案依法處理；逾應到案日期，處罰機關應依道路交通管理處罰
    條例第八十五條第三項規定處罰該汽車所有人。違反道路交通管理事件統一裁罰
    標準及處理細則第二十三條第一項第四款、第二項、第二十四條亦分別定有明文
    。
二、本件抗告人前聲明異議意旨略以：裁決書上所載ＨＬＣ—三三五號重型機車固為
    異議人甲○○所有，惟異議人本人根本未曾騎乘前揭機車到過台北，裁決書所載
    違規時間，異議人正在新竹縣湖口工業區上班，上下班均由交通車接送，另異議
    人之夫亦在湖口工業區上班，以汽車代步，且該部機車並未遺失或出借他人使用
    ，均停放於自家車庫內，僅在假日才騎用，為此聲明異議等語。
三、經查，異議人所有之ＨＬＣ—三三五號重型機車確於本件裁決書所載時間、地點
    ，有駕駛人不按遵行方向行駛且經警察制止時，拒絕停車接受稽查而逃逸等違規
    事由一節，業據證人即舉發本件違規事件之警員黃明正於原審到庭證述：「（問
    ：本件是否為你舉發？）當天我是執勤在舉發地點看到ＨＬＣ─三三五號機車有
    跨越雙黃線行駛，我在路口把他攔下來，他有停下來，當天駕駛人是一位年約二
    十歲的男子，但是當我要上前開單時，他就立刻騎車逃逸，本件我已經記下車號
    ，還有時間、地點，回去後我有查電腦的資料，跟我當時所看到車子廠牌、顏色
    相符，而且該車也沒有失竊的資料，所以我當天就有製單舉發」等語明確，而證
    人與異議人並無間隙，當無誣攀之可能及必要，另異議人雖質以舉發通知單所載
    車身顏色係黑色與ＨＬＣ—三三五號重型機車是綠色不符，惟舉發通知單上所載
    車身顏色係白、綠，並無不符，有台北市政府警察局舉發違反道路交通管理事件
    通知單附卷足佐，足見異議人所有之ＨＬＣ—三三五號重型機車之駕駛人確有上
    開違規情事，應屬無疑。
四、綜上所述，異議人所有之前揭機車之駕駛人確有不按遵行方向行駛且經警察制止
    時，拒絕停車接受稽查而逃逸之違規事由，證人黃明正依違反道路交通管理事件
    統一裁罰標準及處理細則第二十三條第一項第四款、第二項之規定逕行舉發，尚
    無違法之處。嗣異議人逾應到案日期，原處分機關即移送機關依道路交通管理處
    罰條例第四十五條第一項第一款、第六十條第一項及違反道路交通管理統一裁罰
    標準及處理細則第二十四條之規定依道路交通管理處罰條例第八十五條第三項規
    定處罰機車所有人即異議人尚非無據，原審因而認異議人之異議並無理由，予以
    駁回，於法並無不合，抗告意旨仍執前詞，否認本件機車曾由他人騎用而有違規
    情事，指摘原裁定不當，核無理由，應予駁回。
五、據上論結，應依道路交通案件處理辦法第二十五條、第二十六條，刑事訴訟法第
    四百十二條，裁定如主文。
中    華    民    國      九十    年     十         月      三十一      日
                          臺灣高等法院刑事第八庭
                              審判長法  官  蔡  秀  雄
                                    法  官  楊  炳  禎
                                    法  官  沈  宜  生
右正本證明與原本無異。
不得再抗告。
                                    書記官  楊  翠  明
中    華    民    國      九十    年     十一       月        二        日


司法院資訊處製作；財團法人民間司法改革基金會備份。
